臺灣高等法院刑事判決
111年度上訴字第1377號
上  訴  人  
即  被  告  曾慶林


上列上訴人因違反兒童及少年性剝削防制條例案件，不服臺灣桃
園地方法院110年度訴字第300號，中華民國111年1月18日第一審
判決（起訴案號：臺灣桃園地方檢察署109年度偵字第26212號）
，提起上訴，本院判決如下：
    主  文
上訴駁回。  
曾慶林緩刑肆年，緩刑期間付保護管束，並應依附表所示條件支
付損害賠償。 
    事實及理由
一、審理範圍：
㈠、按上訴得明示僅就判決之刑、沒收或保安處分一部為之，刑
    事訴訟法第348條第3項定有明文。
㈡、查上訴人即被告曾慶林於「刑事聲明上訴狀」記載「想與被
    害人和解、道歉」（見本院卷第21頁），復於本院民國111
    年6月21日審理時陳稱：「（問：你是否僅就量刑部分上訴
    ？）是，我僅就量刑部分提起上訴」等語（見本院卷第90頁
    ），業已明示僅就原判決之刑部分提起上訴，是依刑事訴訟
    法第348條第3項規定，本院審理範圍僅限於原判決所處之刑
    部分，不及於原判決所認定之犯罪事實、所犯法條（論罪）
    等其他部分，故此部分之認定，均引用第一審判決書所記載
    之事實、證據及理由（如附件）。
二、被告上訴理由謂以：被告深知悔悟，想與被害人和解、道歉
    ，僅就量刑上訴，請求給予被告自新機會等語。然按刑事審
    判旨在實現刑罰權之分配的正義，故法院對有罪被告之科刑
    ，應符合罪刑相當之原則，使輕重得宜，罰當其罪，以契合
    社會之法律感情，此所以刑法第57條明定科刑時應審酌一切
    情狀，尤應注意該條所列10款事項以為科刑輕重之標準，俾
    使法院就個案之量刑，能斟酌至當。至於量刑輕重，係屬事
    實審法院得依職權自由裁量之事項，苟其量刑已以行為人之
    責任為基礎，並斟酌刑法第57條各款所列情狀，而未逾越法
    定刑度或有濫用權限情事，即不得任意指為違法（詳最高法
    院75年度台上字第7033號判例、103年台上字第36號判決意
    旨參照）。查被告於本院審理時雖坦承犯行，並與被害人達
    成和解，然考量被告於行為時，明知被害人即代號AE000-Z0
    00000000之女子（真實姓名年籍詳卷，下稱A女）為16歲以
    上未滿18歲之少年，竟以詐欺使A女為有對價之性交，危害A
    女身心健全發展，扭曲其價值觀，更僅敗壞社會風氣，所為
    實不足取，本院認原審於量刑時，在該罪法定刑為1年以上7
    年以下有期徒刑，得併科新臺幣（下同）3百萬元以下罰金
    ，量處有期徒刑1年6月，並已於判決理由中詳述審酌被告犯
    罪情節、犯後態度及家庭狀況、經濟等之量刑因素，量刑難
    認有何失當而應予撤銷並改判較輕之刑之理由。綜此而論，
    自難認原審量刑失當，有應予撤銷而改判較輕之刑之理由。
    從而，本件被告上訴為無理由，應予駁回。　 
三、宣告緩刑之理由
㈠、被告前未曾因故意犯罪受有期徒刑以上刑之宣告，有本院被
    告前案紀錄表在卷可按（見本院卷第55頁）；其經由交友軟
    體結識A女，知悉A女在找工作，竟因一時失慮而為本件犯行
    ，且其於本院審理期間，業與被害人達成和解，以分期給付
    方式填補被害人所受之損害，有和解筆錄在卷可稽（見本院
    卷第97頁），足認被告犯後尚有悔意，堪信被告經此教訓後
    ，應能守法慎行而無再犯之虞。復考量被告為85年次，為本
    件行為時甫年滿23歲，諒係一時思慮未深，致罹犯刑典，參
    以，被害人亦同意給予被告自新之機會（見本院卷第94頁）
    ，從而，本院認前開宣告之刑以暫不執行為適當，爰宣告緩
    刑4年。
㈡、再按緩刑宣告，得斟酌情形，命向被害人支付相當數額之財
    產及非財產上之損害賠償，刑法第74條第2項第3款定有明文
    。依照卷附和解筆錄所載，被告願給付被害人12萬元，並已
    於111年6月21日當庭給付被害人之法定代理人2萬元，其餘
    款項10萬元，依附表所示方式給付被害人，惟被告就未到期
    款項，未提供任何擔保，為確保被告於緩刑期間，能履行如
    附表所示內容，以確實收緩刑之功效，爰依刑法第74條第2 
    項第3 款規定，諭知被告應依附表所示內容，對被害人A女
    履行支付賠償。並依兒童及少年福利與權益保障法第112條
    之1第1項之規定，諭知於緩刑期間付保護管束，盼其能深切
    反省、記取教誨。又倘被告違反本院所諭知前揭緩刑之負擔
    ，情節重大者，檢察官仍得依法向法院聲請撤銷本件緩刑之
    宣告，併予敘明。　　    
四、據上論結，應依刑事訴訟法第373條、第368條，判決如主文
    。
本案經檢察官賴瀅羽提起公訴，檢察官羅建勛到庭執行職務。
中　　華　　民　　國　　111 　年　　7 　　月　　5 　　日
                  刑事第十九庭  審判長法　官  曾淑華
                                      法　官  許文章
                                      法　官  李殷君
以上正本證明與原本無異。
如不服本判決，應於收受送達後20日內向本院提出上訴書狀，其
未敘述上訴之理由者並得於提起上訴後20日內向本院補提理由書
（均須按他造當事人之人數附繕本）「切勿逕送上級法院」。
                                      書記官  周彧亘
中　　華　　民　　國　　111 　年　　7 　　月　　5 　　日
附表：緩刑附條件
編號 緩刑附條件內容 備註 ㈠ 被告願給付被害人代號AE000-Z000000000新臺幣（下同）10萬元，自民國111年7月起，分期給付1萬元，並於每月20日匯款至被害人指定之金融機構帳戶，至全部清償完畢止，如一期不按時履行，視為全部到期。 111年6月21日和解筆錄（見本院卷第97頁） 
附件：原審判決
臺灣桃園地方法院刑事判決
110年度訴字第300號
公  訴  人  臺灣桃園地方檢察署檢察官
被      告  曾慶林

上列被告因兒童及少年性剝削防制條例案件，經檢察官提起公訴
（109年度偵字第26212號），本院判決如下：
    主  文
曾慶林犯以詐術使少年為有對價之性交行為罪，處有期徒刑壹年
陸月。
    事  實
一、曾慶林於民國108年9月間某日，經由探探交友軟體結識代號
    AE000-Z000000000少女（91年11月生，真實姓名年籍資料詳
    卷，下稱A女）。詎曾慶林明知A女係16歲以上未滿18歲之少
    年，竟基於以詐術使16歲以上未滿18歲之少年為有對價性交
    行為之犯意，向A女佯稱只要同意「試車」（意即與曾慶林
    發生性交行為），即可幫忙介紹坐檯陪酒及性交易工作等語
    ，致使A女陷於錯誤，遂於108年9月至10月間某日，由曾慶
    林騎機車搭載A女前往址設桃園市○○區○○○○00○0號之「歡之
    林汽車旅館」內，曾慶林以生殖器插入A女陰道內，而完成
    性交行為1次。曾慶林遂行上開以詐術使少年為有對價之性
    交行為後，旋即託詞支開A女而騎車離去，A女方悉受騙上當
    。嗣經警方另案詢問代號AE000-Z000000000少女（94年6月
    生，真實姓名年籍資料詳卷，下稱B女），乃循線查悉上情
    。
二、案經桃園市政府警察局八德分局報告臺灣桃園地方檢察署檢
    察官偵查起訴。
    理  由
壹、程序部分：
一、按宣傳品、出版品、廣播、電視、網際網路或其他媒體不得
    報導或記載有被害人之姓名或其他足以識別身分之資訊；行
    政及司法機關所製作必須公開之文書，不得揭露足以識別前
    項被害人身分之資訊，兒童及少年性剝削防制條例第14條第
    1項、第2項前段定有明文。本院製作之判決係屬必須公開之
    文書，為避免被害人身分遭揭露，爰依上開規定，對於被害
    人A女及證人B女之姓名、年籍資料、住居所等足資識別被害
    人A女身分之資訊，均予以隱匿，以免揭露被害人A女身分，
    合先敘明。
二、證據能力之認定：
    按被告以外之人於審判外之言詞或書面陳述，除法律有規定
    者外，不得作為證據；被告以外之人於審判外之陳述，經當
    事人於審判程序同意作為證據，法院審酌該言詞陳述或書面
    陳述作成時之情況，認為適當者，亦得為證據；當事人、代
    理人或辯護人於法院調查證據時，知有第159 條第1 項不得
    為證據之情形，而未於言詞辯論終結前聲明異議者，視為有
    前項之同意，刑事訴訟法第159 條第1 項及第159 條之5 分
    別定有明文。本判決下列所引用被告曾慶林以外之人於審判
    外之陳述，被告於本院準備程序時同意上開證據有證據能力
    （見本院審訴卷第45頁），而被告、檢察官迄於言詞辯論終
    結前亦未就證據能力聲明異議，本院審酌上開證據資料作成
    時之情況，尚無違法、不當或顯不可信之情況，認以之作為
    證據應屬適當，依刑事訴訟法第159條之5 規定，應認前揭
    供述證據均有證據能力。又本判決以下所引用之非供述證據
    ，均與本件事實具有自然關聯性，且核屬書證、物證性質，
    復查無事證足認有違背法定程序或經偽造、變造所取得等證
    據排除之情事，復經本院依刑事訴訟法第164 條、第165 條
    踐行物證、書證之調查程序，況檢察官、被告對此部分之證
    據能力亦均不爭執，是堪認均具有證據能力。
貳、實體部分：
一、認定犯罪事實所憑之證據及理由：
    訊據被告曾慶林矢口否認涉有前揭犯行，辯稱：我本來沒有
    說介紹工作，A女就有同意要與我發生性行為，因為早上的
    時候我去找她，她還說早上的時候已經在網路上面跟人家發
    生關係，我就說那我們接著一起去，A女也同意了，並跟我
    說她那天月事來，然後就說可以去汽車旅館聊天吃飯，我現
    在不清楚當天有沒有跟A女發生性行為，我記得她那一天是
    月事來等語（見本院訴卷第171至172頁）。經查：
　㈠被告於108年9月至10月間某日，在桃園市○○區○○○○00○0號之
    「歡之林汽車旅館」內，有以生殖器插入A女陰道內，而完
    成性交行為1次之說明：
　　被告於警詢、偵訊及本院準備程序均坦承於前揭時地，以上
    開方式與A女為性交行為1次之事實（見偵卷第19、109至110
    頁，本院審訴卷第44頁），核與證人即被害人A女於警詢及
    本院審理時之證述情節相符（見他卷第16頁，本院訴卷第58
    、66至67頁），並有證人B女於警詢及本院審理時之證詞可
    資佐證（見他卷第26頁，本院訴卷第46頁），被告事後雖以
    當時A女生理期，伊不確定有無發生性行為等詞置辯，然衡
    以被告於警詢、偵訊及本院準備程序均未曾提及A女生理期
    乙情，其事後更異陳詞，尚乏所據。據上堪認被告於警詢、
    偵訊及本院準備程序就此部分之自白，方與事實相符。
　㈡被告於前揭時地，以上開方式與A女為性交行為1次時，知悉A
    女為16歲以上未滿18歲之少年：
　⒈A女係91年11月出生，此有被害人年籍資料表1份在卷可按（
    見本院不得閱覽訴卷第19頁），是以被告為上開行為時，A
    女為16歲以上未滿18歲之少年。
　⒉被告於警詢自承知悉A女當時為16歲，因為在「探探」、「LI
    NE」聊天過程中，A女有跟我說等語（見偵卷第21頁），核
    與證人A女於偵訊及本院審理時證稱：我印象中有跟被告說
    我16、17歲等語相符（見他卷第87頁，本院訴卷第67至68頁
    ），被告事後雖以沒有印象A女有無說過16、17歲等詞置辯
    ，然衡以被告於警詢尚能清楚供述其為何知悉A女年齡等情
    ，堪認被告事後改稱不知A女案發時為16歲以上未滿18歲之
    少年，亦屬事後卸責，無法採信。
  ㈢有對價之性交行為：
  ⒈被告於警詢及偵訊自白之說明：
    被告於警詢供稱：我於108年9月至10月間透過探探交友軟體
    認識A女，之後我們互相加入彼此的LINE，在聊天過程中得
    知A女沒有工作，因此我告訴A女可以介紹她到酒店從事坐檯
    、陪酒及與客人做S(性交易），但我跟A女說必須先約出來
    與我發生性行為後，我才能看她可不可以做這工作，且要我
    覺得滿意之後才可以介紹她去酒店坐檯、陪酒及與客人做S
    等語（見偵卷第19頁）；偵訊供稱：當時A女說缺工作，我
    就說我這邊有在酒店陪客人的工作，看她自己是否願意接私
    下的CASE，這件事後來就沒有下文；之後我有以喝酒的名義
    約她出來，出來之後A女跟我說她剛才跟其他網友發生關係
    ，接著我們到汽車旅館，我在歡之林汽車旅館内問A女是否
    可以讓我試車，讓我決定她是否可以從事這工作，A女有同
    意，所以我就跟她發生性行為一次，當下發生性行為時，我
    只有說要給她坐檯陪酒的工作；我沒有在作經紀或馬夫工作
    ，是想藉由這種說法來騙A女，我在網路上查到坐檯陪酒、
    試車等資訊等語（見偵卷第109至110頁），足見被告於警詢
    及偵訊均曾自白以坐檯陪酒工作等不實說詞，作為與A女發
    生性交行為之對價。
  ⒉證人A女證詞之說明：
  ①證人A女於警詢證稱：我於108年9月初在交友軟體「探探」認
    識一名男子（按經A女指認為被告，下同），聊天過程中該
    名男子詢問我有沒有興趣從事坐檯陪酒和性交易工作，我向
    他表示需要考慮看看並沒有馬上答應，我們之後彼此以微信
    聯繫，在聯繫過程中，該名男子問我要不要從事性交易並開
    價新臺幣（下同）1,000元給我；過了三四天該名男子詢問
    我要不要出來吃飯，我就答應他一同外出，見面後我們也沒
    有去吃飯，他就直接騎機車載我到楊梅區的汽車旅館，進去
    之後稍微聊一下天，後來就發生性行為，結束後他騎機車載
    我至楊梅火車站附近的一家7-11便利商店，跟我說他要提款
    請我在外面等他，他提款完出來走去旁邊一家麵店，過了一
    會兒他又走回來，說他剛剛有在麵店點麵，便給我60多元叫
    我去麵店付錢，把麵拿回來給他，我要去麵店拿麵時，老闆
    表示剛剛沒有人點麵，我便回去便利商店要找他，發現他人
    已經不見了；我遭被告試車只有這一次；我與B女MESSENGER
    對話紀錄就是我跟B女說被試車的事情等語（見他卷第16至1
    7、19頁）。
  ②於偵訊證稱：被告去旅館之前，在網路上有跟我說這工作可
    能要試車，就是要跟他發生性行為，但在汽車旅館內，我沒
    跟被告發生性行為等語（見他卷第88頁）。
  ③於本院審理時證稱：我在警詢時講的是真的，在偵訊時因為
    不想被安置，所以才講沒有跟被告發生性行為；被告那時候
    是跟我說要先試試看，才可以知道我程度在哪，被告好像是
    跟我說看我能做到哪裡，就是可以做半套、全套之類的；我
    的理解是要做工作之前，就要與被告發生性行為，否則無法
    得到這個工作；我傳給B女「我頂多這次就是被騙砲」，應
    該是去汽車旅館之前傳的；本件不是我主動提告等語（見本
    院訴卷第62至63、71至74頁）。
  ④A女固於偵訊時否認有與被告發生性交行為，然其於本院審理
    證述係因不想被安置，方為如此陳述等語（見本院訴卷第63
    頁），是綜合A女警詢、偵訊及本院審理時之證詞可知，A女
    對於為尋求坐檯陪酒等工作機會，方應允被告提議「試車」
    ，前往汽車旅館與被告發生性交行為一情，始終證述一致。
    再衡以本案係因員警製作B女警詢筆錄時，知悉A女因欲從事
    坐檯陪酒而遭人試車，方循線查知本案，此有員警職務報告
    1份在卷可按（見本院訴卷第107頁），可見本案非為A女主
    動提告，A女甚於偵訊時掩飾其與被告發生性交行為之事實
    ，益見A女並無虛捏不實情節以誣陷被告之動機及必要。
  ⒊證人B女證詞及對話紀錄之說明：
  ①證人B女於警詢證稱：108年9至10月間，當時我因為翹家跟朋
    友一起到桃園找乾姐姐（按即A女，下同），我們住在一起
    ，某一天的早上，有一群朋友到A女家找她，其中一個女生
    「黃心慈」問我跟A女要不要工作，是作傳播工作，最後只
    有A女自己去；A女說她被試車，試完後被丟在中壢火車站，
    讓她自己回埔心等語（見他卷第25至26頁）。
  ②於偵訊證稱：108年9至10月間「黃心慈」還有1位綽號「槓丸
    」女性朋友來找我，「黃心慈」有問我們是否要去做傳播，
    我說我不想做，「槓丸」也說不要做，A女說要再考慮一下
    ，後來隔天我打電話給A女，說她要去試車，後來她有打一
    個視訊電話給我，A女打電話的地點是在一間汽車旅館内，
    從汽車旅館出來之後，被告載A女去某處並叫她下車買飲料
    ，A女買飲料回來就沒看到被告，A女後來就自己坐火車回埔
    心；A女後來有講遭被告試車等語（見他卷第85至86頁）。
  ③於本院審理時證稱：手機畫面截圖是我與A女的對話紀錄，A
    女在對話紀錄說「我頂多這次就是被騙砲」，是A女與被告
    約在汽車旅館見面前；A女跟我說被告說他要介紹工作給A女
    ，有說到要先「試車」；A女與被告在汽車旅館見面時，有
    跟我視訊；後來A女回到住處跟我說，在汽車旅館有跟被告
    發生性交行為，之後遭被告丟包；警方因為看我的手機才發
    現被告與A女發生性交行為等語（見本院訴卷第43、52至55
    頁）。
  ④另觀諸A女與B女之對話紀錄翻拍畫面可見，A女傳送「我頂多
    這次就是被騙砲」、「畢竟我沒有這方面經驗或人脈」、「
    你要嘛被騙砲」予B女，此有對話紀錄翻拍畫面存卷可參（
    見他卷第91頁），足見B女證稱A女為尋求傳播工作機會，方
    應允被告提議「試車」，前往汽車旅館與被告發生性交行為
    等語，有所憑據，自可採信。
  ⒋基上相互勾稽以觀，A女就為尋求坐檯陪酒等工作機會，方應
    允被告提議「試車」，而前往汽車旅館與被告發生性交行為
    等情，證述具體一致且未有重大瑕疵，並有上開B女證詞及
    對話紀錄翻拍畫面可資佐證，是以A女上開部分之證詞堪信
    為真實。而A女此部分之證詞，亦與被告於偵訊時之自白相
    符，足認被告於偵訊時之自白，方合於事實。
  ⒌按兒童及少年性剝削條例所謂「對價」應不限於金錢或財物
    ，而包含其他利益；且亦不限於現時之利益，而亦包含未來
    可得之利益；更不以合法之利益為限。是本件被告以A女與
    之性交後，即會介紹坐檯陪酒等工作，且此情為A女同意與
    被告性交之條件，則幫忙介紹坐檯陪酒等工作一事自屬上開
    條文所稱之對價。而衡以被告與A女於前揭時地為性交行為
    後，旋即託詞支開A女，逕自騎車離去，更於偵訊中自承其
    並未從事經紀或馬伕工作，係以上開說法騙A女乙情（見偵
    卷第110頁），是以被告係以「試車」之詐術，致A女陷於錯
    誤而與其有對價之性交行為，即堪認定。
  6.不認定1,000元為對價之說明：
    公訴意旨雖認1,000元亦為A女與被告性交行為之對價，然證
    人A女於本院審理時證稱：被告說要幫助我生活，給我1,000
    元生活費；我真的想不起來1,000元是否為被告要與我發生
    性行為的對價等語（見本院訴卷第69至70、72頁），是除證
    人A女於警詢時曾證稱：該男子問我要不要從事性交易，並
    開價1,000元給我等語（見他卷第16頁）外，綜觀全卷並無
    其他積極事證足資補強此部分A女警詢時之證詞，故公訴意
    旨所指1,000元部分，自無法認定為本案性交行為之對價，
    附此敘明。
  ㈣綜上所述，本案事證明確，被告前揭所辯，無非事後卸責之
    詞，委無可採，被告以詐術使少年為有對價之性交行為犯行
    ，洵堪認定，應依法論科。
二、核被告所為，係犯兒童及少年性剝削防制條例第32條第1項
    後段之以詐術使少年為有對價之性交行為罪。又被告所犯上
    開罪名，係對被害人為16歲以上未滿18歲之少年所設之特別
    處罰規定，依兒童及少年福利與權益保障法第112條第1項但
    書規定，毋庸再依同條項前段加重其刑，併此敘明。
三、爰審酌被告明知被害人A女為未成年少女，仍施用詐術使A  
    女為有對價之性交，所為敗壞社會風氣，且危害A女身心健
    全發展，扭曲其價值觀，所為殊值非難；復考量被告於偵訊
    自白，然於審理時否認犯行；迄今未能與被害人達成和解之
    犯後態度，暨被告自陳高中畢業、案發時在物流業工作（見
    本院訴卷第173頁），兼衡以被告犯罪之動機、手段、被害
    人及檢察官之量刑意見等一切情狀，量處如主文所示之刑，
    以示懲儆。
據上論斷，應依刑事訴訟法第299條第1項前段，兒童及少年性剝
削防制條例第32條第1項後段，判決如主文。
本案經檢察官賴瀅羽提起公訴，檢察官林曉霜、施韋銘到庭執行
職務。
中　　華　　民　　國　 111 　年　　1　　月　　18  　　日
                  刑事第四庭審判長    法  官  黃柏嘉

                                      法  官  陳韋如

                                      法　官　涂偉俊
以上正本證明與原本無異。
如不服本判決應於收受判決後20日內向本院提出上訴書狀，並應
敘述具體理由。其未敘述上訴理由者，應於上訴期間屆滿後20日
內向本院補提理由書(均須按他造當事人之人數附繕本)「切勿逕
送上級法院」。 
        　　　　　　　　　　　　　　　書記官　陳今巾
中　　華　　民　　國　　111 　年　　1 　　月　　21　　日
附錄論罪科刑之法條：
兒童及少年性剝削防制條例第32條：
引誘、容留、招募、媒介、協助或以他法，使兒童或少年為有對
價之性交或猥褻行為者，處1年以上7年以下有期徒刑，得併科
新臺幣3百萬元以下罰金。以詐術犯之者，亦同。
意圖營利而犯前項之罪者，處3年以上10年以下有期徒刑，併科
新臺幣5百萬元以下罰金。
媒介、交付、收受、運送、藏匿前二項被害人或使之隱避者，處
1年以上7年以下有期徒刑，得併科新臺幣3百萬元以下罰金。
前項交付、收受、運送、藏匿行為之媒介者，亦同。
前4項之未遂犯罰之。